# 上市公司如何应对未经审计的信息对外报送?

提问人：academing 时间：2010-03-10 08:48:18
如税务、财政、统计等政府部门的定期报表。

回答人：chenyiwei
证监会公告[2009]34号： 上市公司应严格执行对外部单位报送信息的各项管理要求，进一步加强对外部单位报送信息的管理、披露。上市公司依据法律法规向特定外部信息使用人报送年报相关信息的，提供时间不得早于公司业绩快报的披露时间，业绩快报的披露内容不得少于向外部信息使用人提供的信息内容。上市公司应在年报“董事会报告”部分披露外部信息使用人管理制度建立健全情况。

回答人：chenyiwei
我理解对上市公司有重要影响的子公司也应遵守该规定。因为股票上市规则规定重要子公司发生应予公告的重大事项的临时报告也遵循同样的规定。